# Protokoll  
**Styrelsemöte Fort 118**  
Datum: 2025-09-30  

### Närvarande  
- Jeremy Karlsson
- Åke Ericsson
- John Andersson
- Lars-Ove Gävert  
- Finn Hjelmström
- Kenneth Larsson

---

### §1 Ekonomi

Kenneth redogjorde för ekonomin.  
- Saldo: **28 780 kr**.  
- Samtliga utgifter för sommaren (Fortets dag) är betalda.  
- Karolinerna kostade **3 800 kr**.
- Owe har gjort en revisionsrapport som kan delas med banken för att söka föreningsbidrag, ca **5 000 kr**. Jeremy undersöker detta.

---

### §2 Medlemsregister  
- Finn önskar bättre kontroll över medlemsregistret.  
- Alf har viss information.  
- Kenneth föreslog att samköra Swish och telefonnummer för att identifiera aktiva medlemmar.  
- Finn har tillgång till äldre medlemsmatriklar.  
- Kenneth samordnar arbetet.  

---

### §3 Årsmöte 2026  
- Kenneth föreslog att planera årsmötet redan nu.  
- Preliminärt datum: **24 mars 2026, kl. 18.00**.  
- Plats fastställs senare.  

---

### §4 Förslag
- Åke har varit i kontakt med **AMI** angående sommarjobb på Fortet.  
- Kenneth föreslog en översyn av skylterna på områdes skick samt översättningar av dessa. Detta ska ordnas till våren.  
- Finn föreslog att inreda ett av gäversvärnen som det skulle sett ut under en krissituation.

---

### §5 Uppdateringar i företaganden
- Kenneth fortsätter kontakten med **Trafikverket** angående bruna skyltar till anläggningen.
- Jeremy informerade om att ansökan till Länsstyrelsen om bidrag för förvaltning av värdefulla kulturmiljöer avslagits p.g.a. budgetskäl. Tanken med detta bidrag är att anlägga parkering. Ny ansökan ska lämnas in tidigt **2026**. Finn föreslog även att söka medel från **Kjellbergsstiftelsen** och **Arvsfonden**. Åke inväntar handlingar från Länsstyrelsen om kulturvägen. För projektet krävs tillstånd för grävarbeten samt bidragsansökan - dessa bör kollas upp inför nästa ansökning om bidrag till Länsstyrelsen. Gärna även offerter.

---

### §6 Samarbete med andra organisationer  
- Finn föreslog samarbete med **Brigadmuseet** och **Värmlands Hembygdsförbund**. Han får i uppdrag att kontakta dessa.  
- Förslag om samarbete även med **Silleruds hembygdsförening** och **Glava hembygdsförening**.  
- Gävert kontaktar **Järnskogs beredskapsmuseum**.  
- Diskussion om möjligheten att få en **PV-kanon från Hultets skans** om den föreningen upphör.  
- Åke föreslog även kontakt med **Eda Skans Museum**.  

---

### §7 Digitala träffar  
- Kenneth föreslog månatliga digitala träffar.  
- Styrelsen enades om detta.  
- Första träffen: **4 november 2025, kl. 19.00** (efter Alla helgons dag).  

### §12 Föreningens webbplats  
- Finn efterfrågade status.  
- Jeremy meddelade att arbetet pågår och delade länk till koden:  
  [https://github.com/orgs/fort118/repositories](https://github.com/orgs/fort118/repositories)  

---

### §13 Ägarskap  
- Kenneth lyfte frågan om föreningens ägarskap, som i dagsläget står på Sven Holt (tidigare kassör).  
- Kenneth tar ansvar för att ordna upp detta.  

---

### Mötet avslutades.  
